【裁判字號】    97,審訴,2365
【裁判日期】    971118
【裁判案由】    偽造文書等
【裁判全文】
臺灣桃園地方法院刑事判決            97年度審訴字第2365號
公  訴  人  臺灣桃園地方法院檢察署檢察官
被      告  乙○○
指定辯護人  本院公設辯護人  陳瑞明
上列被告因偽造文書等案件，經檢察官提起公訴（97年度偵字第
16667 號、第16790 號），嗣於本院準備程序進行中，被告就被
訴事實為有罪之陳述，經本院告知簡式審判程序意旨，並聽取公
訴人、被告之意見後，本院合議庭裁定由受命法官獨任依簡式審
判程序審理，並判決如下：
    主  文
乙○○共同竊盜，累犯，處有期徒刑伍月；又行使偽造私文書，
足以生損害於公眾及他人，累犯，處有期徒刑陸月，附表一所示
之偽造「丙○○」簽名共枚、指印共枚均沒收；又偽造署押
，足以生損害於公眾及他人，累犯，處有期徒刑月，附表二所
示之偽造「丙○○」名義簽名共伍枚、指印共拾貳枚均沒收。
應執行有期徒刑壹年，附表一及附表二所示之偽造「丙○○」名
義簽名共捌枚、指印共拾伍枚均沒收。
    事  實
一、被告乙○○前有竊盜、違反槍砲彈藥刀械管制條例、毒品危
    害防制條例等前科，其中於民國91年間因違反毒品危害防制
    條例案件，經本院以91年度桃簡字第1305號判決判處有期徒
    刑4 月確定；又於91年間因違反毒品危害防制條例案件，經
    本院以91年度訴字第1681號判決判處有期徒刑7 月確定，上
    開2 罪並經本院以92年度聲字第2226號裁定應執行有期徒刑
    9 月確定。再於92年間因竊盜案件，經本院於以93年度易字
    第87號判決判處有期徒刑10月確定；又於93年間因違反毒品
    危害防制條例案件，經臺灣新竹地方法院以93年度訴字第17
    4 號判決分別判處有期徒刑10月及5 月，並定應執行有期徒
    刑1 年2 月確定；上開3 罪並經本院以93年度聲字第3064號
    裁定應執行有期徒刑1 年11月確定後，上揭數罪於93年1 月
    9 日起入監接續執行，於95年1 月11日縮短刑期假釋出監，
    於95年7 月4 日保護管束期滿，假釋未經撤銷而視為執行完
    畢（構成累犯）。詎其仍不知悛悔，與某真實姓名年籍不詳
    綽號「小雪」之成年女子共同基於意圖為自己不法所有之犯
    意聯絡，於97年3 月26日17時許，由該女子駕駛車輛搭載乙○○至桃園縣八德市○○路989 號之「方圓資源回收場」前
    ，趁無人注意之際，由乙○○以徒手方式竊取甲○○所有車
    牌號碼S6─788 號自用大貨車內之無線電主機1 台得手，隨
    即逃逸離去。嗣乙○○於97年3 月29日中午12時10分許，又
    在上址預備行竊時，經甲○○發現報警處理，當場查獲乙○○（此部分由檢察官另為不起訴處分）及一同在場之配偶張
    正華（此部分由檢察官另為不起訴處分）。
二、乙○○其涉犯上開竊盜罪嫌為警查獲後，於97年3 月29日，
    在桃園縣政府警察局八德分局八德派出所，為掩飾其真實身
    份，以免被識破其為通緝犯，竟冒用胞弟「丙○○」名義應
    訊，並基於偽造私文書以行使之犯意，在桃園縣政府警察局
    八德分局八德派出所內，接續在如附表一所示之文件、欄位
    上，偽造「丙○○」名義簽名、指印各3 枚，而分別偽造完
    成表示其已受告知三項權利並簽收告知單1 聯用意證明之文
    書、表示其已受逮捕通知用意證明之文書、表示不願通知其
    被逮捕用意證明之文書後，一併持交警員以行使，足以生損
    害於警察機關協助偵查犯罪之正確性與丙○○本人。其另基
    於偽造署押之犯意，接續於97年3 月29日，在桃園縣政府警
    察局八德分局八德派出所內，接續在如附表二編號1 至4 所
    示之文件、欄位上，偽造「丙○○」名義簽名4 枚、指印32
    枚；又接續於同日21時46分許，在臺灣桃園地方法院檢察署
    內勤庭內，於該署97年度內勤字第40號檢察官訊問筆錄受訊
    問人簽名欄上（如附表二編號5 之文件）偽造「丙○○」名
    義簽名1 枚，足以生損害於警察機關協助偵查犯罪、檢察機
    關偵查犯罪之正確性與丙○○本人。嗣經臺灣桃園地方法院
    檢察署查證後始悉上情。
三、案經臺灣桃園地方法院檢察署自動檢舉簽分及桃園縣政府警
    察局報告臺灣桃園地方法院檢察署檢察官偵查起訴。
    理  由
一、本案被告乙○○所犯之罪，並非法定刑為死刑、無期徒刑或
    最輕本刑3 年以上有期徒刑之罪，亦非高等法院管轄第一審
    之案件，而被告於準備程序中就被訴事實已為有罪之陳述，
    經本院告知簡式審判程序之旨，並聽取被告與公訴人之意見
    後，本院乃依刑事訴訟法第273 條之1 第1 項規定，裁定進
    行簡式審判程序，合先敘明。
二、上揭事實，業據被告乙○○於警詢、偵查及本院審理時均坦
    承不諱，核與證人即被害人甲○○、證人張正華於警詢及偵
    訊之證述情節相符，並有內政部警政署刑事警察局97年6 月
    12日刑紋字第0970086474號鑑驗書1 份、如附表所示載有偽
    造「丙○○」之簽名、指印之文件8 份、監視攝影機翻拍畫
    面暨現場照片8 張、丙○○之本人照片4 張附卷可稽，足認
    被告上開任意性之自白與事實相符，堪以採信。本件事證明
    確，被告犯行已堪認定，應予依法論科。
三、按被告在如附表一所示之文件上，偽造「丙○○」簽名，並
    按捺指印，已分別表示「丙○○」本人已收受員警逮捕通知
    書、且經警為權利告知、不用通知親友其被逮捕之用意，係
    屬私文書，被告完成上揭偽造私文書之犯行後持交員警，而
    主張該文書內容，自有行使之意思，自均屬刑法第210 條之
    私文書；另被告在附表編號二所示之文件上，偽造「丙○○
    」之簽名並按捺指印，僅係表示承認簽署該公務員所製作之
    公文書，以擔保其憑信性，性質非私文書，自應論以刑法第
    217 條偽造署押罪。核被告所為，係犯刑法第320 條第1 項
    竊盜罪、同法第216 條、第210 條之行使偽造私文書罪及同
    法第217 條第1 項之偽造署押罪。被告與某真實姓名年籍不
    詳綽號「小雪」之成年女子就上開竊盜犯行，有犯意聯絡及
    行為分擔，應論以共同正犯。被告在上開附表一偽造私文書
    上所偽造丙○○簽名、指印之偽造署押行為，為偽造私文書
    之部分行為；而其偽造私文書之低度行為，為行使偽造私文
    書之高度行為所吸收；均不另論罪。被告一次同時行使同一
    人名義之數偽造之私文書，侵害法益相同，祇論以一行使偽
    造私文書罪。被告先後分別在附表編號二所示之文件上之偽
    造署押行為，係一偽造署押行為接續之數個動作，祇論以一
    偽造署押罪。被告所犯上開竊盜、行使偽造文書及偽造署押
    等三罪間，犯意各別，構成要件互異，應分別論罪，併合處
    罰。檢察官認上開偽造署押罪部分，與上開行使偽造私文書
    犯行，有實質上一罪關係，然被告在附表編號二所示之文件
    之偽造署押行為，並非其上開偽造私文書之部分行為，而無
    從為其行使偽造私文書行為吸收，檢察官此部分見解，尚非
    允洽。又被告前有如事實欄所載之犯罪科刑執行情形，有臺
    灣高等法院被告前案紀錄表可參，被告於前案有期徒刑執行
    完畢後5 年內故意再犯本件有期徒刑以上之三罪，均為累犯
    ，各應依刑法第47條第1 項之規定加重其刑。爰審酌被告有
    如事實欄所載等前案與執行情形，有臺灣桃園地方法院檢察
    署刑案資料查註記錄表、臺灣高等法院被告前案紀錄表各1
    份可按，素行不佳，因另案通緝，於另犯竊盜罪被查獲後，
    竟為掩飾其真實身分，而冒用被害人之名義，偽造上開私文
    書以行使及偽造上開署押，足以影響警察機關協助偵查犯罪
    、檢察機關對於偵查犯罪、法院羈押訊問程序之正確性，並
    可能使丙○○本人無辜受刑事處罰之犯罪情節與所生危害程
    度，與其犯後為前開自白，態度尚佳及及其他一切情狀，各
    量處如主文所示之刑，並定其應執行之刑。末以，被告如附
    表一、附表二所示之偽造簽名、指印，依刑法第219 條，不
    問屬於犯人與否，均應宣告沒收；至上開各偽造之簽名、指
    印所附著之文書，或非被告所有，或已行使交付予警員，已
    非屬被告所有，不得宣告沒收，附此敘明。
據上論斷，依刑事訴訟法第273 條之1 第1 項、第299 條第1 項
前段，刑法第28條、第320 條第1 項、第216 條、第210 條、第
217 條第1 項、第47條第1 項、第51條第5 款、第219 條，刑法
施行法第1 條之1 第1 項、第2 項前段，判決如主文。
本案經檢察官潘怡華到庭執行職務。
中    華    民    國    97    年    11    月    18    日
                    刑事庭  法  官  徐  培  元
ㄒ以上正本證明與原本無異。
如不服本判決，應於判決送達後10日內向本院提出上訴狀（應附
繕本），其未敘述上訴理由者，應於上訴期間屆滿後20日內補提
理由書狀於本院，上訴於臺灣高等法院。
                            書記官  楊  美  慧
中    華    民    國    97    年    11    月    18    日
附錄本案論罪科刑法條：
刑法第320條第1項：
意圖為自己或第三人不法之所有，而竊取他人之動產者，為竊盜
罪，處五年以下有期徒刑、拘役或五百元以下罰金。
刑法第210條：
偽造、變造私文書，足以生損害於公眾或他人者，處五年以下有
期徒刑。
刑法第216條：
行使第二百十條至第二百十五條之文書者，依偽造、變造文書或
登載不實事項或使登載不實事項之規定處斷。
刑法第217條第1項：
偽造印章、印文或署押，足以生損害於公眾或他人者，處三年以
下有期徒刑。
附表一：
┌──┬────────────┬──────────┐
│編號│偽造署押所在之文件      │ 偽造署押之內容     │
├──┼────────────┼──────────┤
│1   │逮捕通知書              │「丙○○」之簽名1 枚│
│    │                        │、指印1 枚          │
├──┼────────────┼──────────┤
│2   │權利告知書              │「丙○○」之簽名1 枚│
│    │                        │、指印1 枚          │
├──┼────────────┼──────────┤
│3   │親友通知書              │「丙○○」之簽名1 枚│
│    │                        │、指印1 枚          │
└──┴────────────┴──────────┘
附表二：
┌──┬────────────┬──────────┐
│編號│偽造署押所在之文件      │ 偽造署押之內容     │
├──┼────────────┼──────────┤
│1   │桃園縣政府警察局八德分局│「丙○○」之簽名2 枚│
│    │八德派出所97年3月29日16 │、指印10枚          │
│    │時25分第一次警詢筆錄    │                    │
├──┼────────────┼──────────┤
│2   │口卡片                  │「丙○○」之簽名1 枚│
│    │                        │、指印1 枚          │
├──┼────────────┼──────────┤
│3   │證物相片                │「丙○○」之簽名1 枚│
│    │                        │、指印1 枚          │
├──┼────────────┼──────────┤
│4   │指紋卡片                │「丙○○」之指印20枚│
├──┼────────────┼──────────┤
│5   │臺灣桃園地方法院檢察署97│「丙○○」之簽名1 枚│
│    │年3月29日21時46分詢問筆 │                    │
│    │錄                      │                    │
└──┴────────────┴──────────┘


司法院資訊處製作；財團法人民間司法改革基金會備份。
